# 房屋征收补偿的会计处理问题

提问人：lene011 时间：2023-01-10 21:47:40
陈版主，我公司因政府城区规划建设办公地址被政府征收，具体房屋征收补偿方案为产权调换及现金补差。我公司房产账面净值 5000 万，根据拆迁补偿协议，产权调换的安置房价值为1.2亿，现金补差 4000 万。但我公司聘请评估机构，对政府产权调换的安置房评估价值为 8000 万，低于协议价值。请教陈版主，我公司拟按照企业会计准则第 3 号政策性搬迁的会计处理，将固定资产增值部分确认为递延收益，在资产使用期限内摊销。但固定资产初始入账价值是应以拆迁补偿协议为准还是以评估价值为准入账？实际情况确实为拆迁补偿协议不如评估价格公允。

回答人：chenyiwei
因为评估值低于补偿协议作价，从背景信息来看评估值应当是更可靠的结果，因此建议以评估值为基础确定入账价值，即相当于原房屋的抵价金额为8000-4000=4000万元。该作价与原账面价值之间差额（4000-5000=-1000万元）作为旧房的处置损失，应立即确认。